臺灣板橋地方法院刑事判決　　　　　　　　　　　　九十一年度易字第二一一二號
　　公　訴　人　臺灣板橋地方法院檢察署檢察官
　　被　　　告　甲○○
　　被　　　告　乙○○
右列被告因竊盜等案件，經檢察官提起公訴 (九十一年度偵字第一二八八三號)，本
院判決如左：
    主  文
甲○○共同連續意圖為自己不法之所有，攜帶兇器竊盜，累犯，處有期徒刑捌月。扣
案之刻有ＹＡＭＡＨＡ字樣之機車鑰匙壹把沒收。
乙○○連續寄藏贓物，累犯，處有期徒刑伍月，如易科罰金，以佰元折算壹日。
    事  實
一、甲○○曾因竊盜案，於民國九十年二月二十一日經本院以八十九年度易字第四五
    二三號判決，判處有期徒刑七月確定；又因違反毒品危害防制條例案，於九十年
    三月二十六日經本院以九十年度易字第一七三號判決，判處有期徒刑四月，如易
    科罰金，以三百元折算一日確定，嗣經定應執行刑為有期徒刑九月，於九十一年
    五月十五日縮刑期滿執行完畢，猶不知悔改。復意圖為自己不法所有，（一）於
    九十一年七月十一日上午六時許，在台北縣板橋市萬板大橋下，夥同林姓成年男
    子（另經台灣板橋地方法院檢察署檢察官偵辦），推由林姓成年男子攜帶渠所有
    客觀上足以對人之身體、生命構成威脅可供為兇器之尖嘴鉗、斜口鉗各一支及以
    起子磨成之開鎖工具三支，著手竊取丁○○所有車牌號碼ＡＧ─九六四五號自用
    小客車一輛（內有無線電對講機二台、摩托羅拉三六八八行動電話一支、重型機
    車駕照、中華工商專科學校學生證及民主進步黨黨員證等物品），而由甲○○在
    一旁把風，得手後，先將車內音響一套拆卸販售予綽號「長腳」者（真實姓名年
    籍不詳），再由甲○○於同日上午九時許，將該贓車開至台北縣新店市○○路○
    段三十八號乙○○住處附近停放，並將丁○○所有之前開無線電對講機二台及證
    件等物，寄藏在乙○○該住處內；甲○○另於九十一年七月十四日下午十五時許
    ，將該小客車駛至台北縣五股鄉○○路一八三號前停放。（二）甲○○復承前同
    一竊盜之概括犯意，於同月十三日上午四時許，在台北縣板橋市○○路處，以其
    所有機車鑰匙一把，連續竊得登記林秀穎所有由丙○○使用之車牌號碼ＱＯＫ─
    一三九號機車（業於同月十一日七時許，在台北縣板橋市○○路八十四巷二十三
    號前，為姓名不詳之人所竊後，置放在台北縣板橋市○○路處），得手後供己騎
    用。嗣甲○○於九十一年七月十四日二十時三十分許，至台北縣五股鄉○○路一
    八三號前，擬取用前開竊得之小客車時為警查獲，並扣得其所有供行竊前開機車
    時所用之刻有ＹＡＭＡＨＡ字樣之機車鑰匙一把及與本件竊盜無關之六角一字扳
    手做成之開鎖工具五支及Ｌ型開鎖工具一支、一字起子一支、斜口鉗、尖嘴鉗各
    一支、汽車鑰匙一支、機車鑰匙一支。其後甲○○且帶同員警至台北縣新店市○○路○段三十八號乙○○住處，起出其竊得丁○○所有之前開無線電對講機二台
    及上述證件等物。
二、乙○○曾因違反毒品危害防制條例案件，分別於九十年一月三十一日、三月五日
    經台灣台北地方法院以九十年度簡字第一一四號、九十年度訴字第二一三號判決
    ，依序判處有期徒刑五月、六月，嗣經定應執行刑為有期徒刑十月確定，於九十
    一年四月三十日縮短刑期執行完畢，猶不知悔改，竟基於寄藏贓物之概括犯意，
    明知甲○○於同月十一日上午九時許，在其台北縣新店市○○路○段三十八號住
    處委其保管暫放之無線電對講機二台及丁○○前揭證件，係屬甲○○行竊所得之
    贓物，猶予以寄藏放置該住所內。又明知甲○○於同月七月十三日上午六時許，
    載伊回上述住處之車號ＱＯＫ─一三九號機車係屬王某行竊所得之贓車，猶出價
    新台幣六千元擬予購買，並在甲○○未應允出售之情形下，連續同意甲○○將該
    贓車寄藏予伊處；乙○○並將該機車改懸其所有ＳＪＰ─０七二號機車車牌暫時
    騎乘使用。嗣乙○○經警依甲○○前開供述，而於九十一年七月十五日零時三十
    分許，在其前開住查獲。
三、案經台北市政府警察局中山分局移送臺灣板橋地方法院檢察署檢察官偵查起訴。
    理  由
一、右揭事實業據被告甲○○、乙○○坦承不諱，互核相符；又車號ＡＧ─九六四五
    號自用小客車及車號ＱＯＫ─一三九機車分別於上開時地遭竊，且經被害人丁○○、丙○○分別於警訊中指述綦詳，復有贓物認領保管單三紙、車籍作業系統─
    查詢認可資料、車輛竊盜車牌失竊資料個別查詢報表查詢車輛認可資料二紙、臨
    檢紀錄表、扣押證明筆錄、照片一幀及丁○○所有如事實欄所載之證件三紙、汽
    （機）車過戶登記書等件（以上均影本）附卷可稽，及被告甲○○行竊前述機車
    時所用之機車鑰匙一把扣案可證。被告等自白均與事實相符。事證明確，其等犯
    行均堪認定，俱應予依法論科。
二、按尖嘴鉗、斜口鉗均係堅硬之鐵製工具；斜口鉗且有銳利之刀鋒面，客觀上均足
    以對人之身體、生命構成威脅，自係兇器。被告甲○○竊取前述車號ＡＧ─九六
    四五號自用小客車時，同夥之林姓成年男子攜帶該工具用以行竊，核被告甲○○
    此部分所為，係犯刑法第三百二十一條第一項第三款之攜帶兇器竊盜罪。公訴人
    認被告甲○○此部分僅係犯刑法第三百二十條第一項之竊盜罪嫌，容有未洽，起
    訴法條應予變更；又被告甲○○單獨行竊車號ＱＯＫ─一三九機車部分，則係犯
    同法第三百二十條第一項之竊盜罪。另被告乙○○明知被告甲○○所委其保管之
    前揭物品及機車，係屬贓物，猶代為寄藏，核其所為，係犯刑法第三百四十九條
    第二項之寄藏贓物罪。被告甲○○於行竊前開自用小客車時，與林姓成年男子相
    互間，有犯意聯絡及行為分擔，為共同正犯。又被告甲○○、乙○○二人先後多
    次竊盜、寄藏贓物犯行，時間均緊接，所犯犯罪構成要件復相同，顯各係出於概
    括之犯意反覆為之，皆為連續犯，應分別依刑法第五十六條之規定論以一攜帶兇
    器竊盜罪及寄藏贓物罪，並均加重其刑。又被告甲○○曾因竊盜及違反毒品危害
    防制條例案，分別經本院判處有期徒刑七月、四月確定，嗣經定應執行刑為有期
    徒刑九月，於九十一年五月十五日縮刑期滿執行完畢；被告乙○○曾因二度違反
    毒品危害防制條例案件，經台灣台北地方法院分別判處有期徒刑五月、六月，嗣
    經定應執行刑為有期徒刑十月確定，於九十一年四月三十日縮短刑期執行完畢，
    有臺灣高等法院檢察署刑案紀錄簡覆表一份在卷可參，其等於受有期徒刑之執行
    完畢後，五年以內再犯本件有期徒刑以上之罪，俱為累犯，皆應依刑法第四十七
    條之規定遞加重其刑。爰審酌被告等素行不佳，時值壯年，不知上進，本應從重
    處罰，惟念其等犯後坦承犯行，尚知悔悟，與其犯罪之手段、目的、所生危害等
    一切情狀，分別量處如主文所示之刑，被告乙○○部分並諭知易科罰金之折算標
    準，以資懲儆。
三、扣案其上刻有ＹＡＭＡＨＡ字樣之機車鑰匙一把係被告甲○○所有供行竊前述機
    車所用之物，已經其陳明在卷（見本院九十一年度八月二十六日審判筆錄第九頁
    第五行），爰依刑法第三十八條第一項第二款之規定宣告沒收。至六角一字扳手
    做成之開鎖工具五支及Ｌ型開鎖工具一支、一字起子一支、斜口鉗、尖嘴鉗各一
    支、汽車鑰匙一支、機車鑰匙一支，雖皆係被告甲○○所有，然非供前開竊案所
    用或預備行竊所用之物，亦經其陳稱在卷（見同上筆錄及九十一年八月七日訊問
    筆錄），因本件非現場查獲，而無證據確認該等物品係被告甲○○於行竊上述車
    輛時所用之物，故均不為沒收之諭知，附此敘明。
據上論斷，應依刑事訴訟法第二百九十九條第一項前段、第三百條，刑法第二十八條
、第五十六條、第三百二十一條第一項第三款、第三百四十九條第二項、第四十一條
第一項前段、第四十七條、第三十八條第一項第二款，罰金罰鍰提高標準條例第一條
前段、第二條，判決如主文。
本案經檢察官王珮菁到庭執行職務。
中    華    民    國      九十一    年        八      月    三十      日
                                      臺灣板橋地方法院刑事第五庭
                                          法  官 林  玫  君
右正本證明與原本無異
如不服本判決應於送達後十日內向本院提出上訴狀
                                          書記官 許  清  秋
中    華    民    國      九十一    年        九      月     三       日
附錄本案論罪科刑法條全文
刑法第三百二十條第一項：
意圖為自己或第三人不法之所有，而竊取他人之動產者為竊盜罪，處五年以下有期徒
刑、拘役或五百以下罰金。
刑法第三百四十九條
收受贓物者，處三年以下有期徒刑、拘役或五百元以下罰金。
搬運、寄藏、故買贓物或為牙保者，處五年以下有期徒刑、拘役或科或併科一千元以
下罰金。
因贓物變得之財物，以贓物論。
